【裁判字號】    95,訴,90
【裁判日期】    950307
【裁判案由】    違反毒品危害防制條例
【裁判全文】
臺灣臺南地方法院刑事判決                95年度訴字第90號
公  訴  人  臺灣臺南地方法院檢察署檢察官
被      告  甲○○
                    另案在臺灣臺南監獄臺南分監執行中
上列被告因違反毒品危害防制條例案件，經檢察官提起公訴（94
年度毒偵字第2791號），被告就犯罪事實為有罪之陳述，本院裁
定進行簡式審判程序，判決如下：
    主  文
甲○○連續施用第一級毒品，處有期徒刑拾月。扣案第一級毒品
海洛因壹包（驗餘總淨重零點零公克）沒收銷燬之。
    事  實
一、甲○○前因違反毒品危害防制條例施用毒品案件，經本院以
    九十年度毒聲字第五四一號裁定令入戒治處所施以強制戒治
    後，先於民國九十一年一月二十五日裁定停止戒治付保護管
    束釋放，保護管束期滿後由臺灣臺南地方法院檢察署檢察官
    於九十一年三月十八日，以九十一年度戒毒偵字第一二七號
    為不起訴處分確定。詎甲○○仍未戒除毒癮，竟基於施用第
    一級毒品海洛因（以下簡稱海洛因）之概括犯意，於上開施
    用毒品案件強制戒治執行完畢釋放後五年內，即九十四年八
    月中旬某日起至九十五年一月二十一日止，在其位於臺南市
    南區○○○路○段十八巷六號二樓住處，將摻入海洛因之礦
    泉水以針筒注射靜脈之方式，連續施用海洛因多次。嗣於九
    十四年十月二十五日二十一時三十許及九十五年一月二十二
    日，在前開住處為警查獲，並扣得甲○○所有供施用之海洛
    因一小包（驗餘淨重為零點零三公克），經其同意採集尿液
    送驗後，結果呈嗎啡陽性反應，始悉上情。
二、案經臺南市警察局第一分局報告臺灣臺南地方法院檢察署檢
    察官偵查後提起公訴。
    理  由
一、本件被告所犯為死刑、無期徒刑、最輕本刑為三年以上有期
    徒刑以外之罪，亦非屬高等法院管轄之第一審案件，其於準
    備程序進行中，先就被訴事實為有罪之陳述，經法官告知簡
    式審判程序之旨，並聽取檢察官之意見後，依刑事訴訟法第
    二百七十三條之一第一項、第二百七十三條之二等規定，裁
    定由受命法官獨任進行簡式審判程序，且不受同法第一百五
    十九條第一項、第一百六十一條之二、第一百六十一條之三
    、第一百六十三條之一及第一百六十四條至第一百七十條所
    規定證據能力認定及調查方式之限制，合先敘明。
二、上開犯罪事實，業據被告於本院審理時自白承認（見本院卷
    第三十頁），而被告經員警實施採尿，送長榮大學依據酵素
    免疫分析法ＥＩＡ初步檢驗，以氣相層析質譜儀ＧＣ＼ＭＳ
    確認檢驗結果，確實均呈嗎啡陽性反應，有該確認報告及尿
    液送驗名冊各一份附卷可憑（見警卷第十七頁，偵查卷第二
    三頁），復有海洛因一包扣案可資佐證（見警卷第九頁），
    其中扣案毒品一包經送法務部調查局鑑定結果，確實為第一
    級毒品海洛因（驗餘淨重為零點零三公克），有該局九十五
    年一月三日調科壹字第２００００５９４４號鑑定通知書一
    紙在卷可稽（見偵查卷第八頁），足認被告自白與事實相符
    ，應可採信。綜上，本件事證明確，被告犯行應堪認定。
三、論罪科刑：
  (一)按觀察、勒戒或強制戒治執行完畢釋放後，五年內再犯毒品
    危害防制條例第十條之罪者，檢察官應依法追訴，同條例第
    二十三條第二項定有明文。查被告因施用毒品案件，經裁定
    送強制戒治後，於九十一年三月十八日戒治期滿執行完畢，
    有臺灣高等法院被告前案紀錄表一份在卷可憑（見本院卷第
    五頁），此次於五年內之九十四年八月中旬某日起再犯施用
    毒品罪，即應依刑事訴訟程序依法追訴、審理。
  (二)海洛因係毒品危害防制條例第二條第二項第一款所明定之第
    一級毒品。核被告所為，係違反同條例第十條第一項之施用
    第一級毒品罪。被告持有海洛因後進而施用，持有之低度行
    為，為施用之高度行為所吸收，不另論罪。又被告多次施用
    海洛因犯行，時間緊接，構成要件相同，且係基於概括犯意
    反覆為之，為連續犯，應依刑法第五十六條之規定論以一罪
    ，並加重其刑。【另按被告犯應併合處罰之數罪，經法院以
    判決或裁定定其數罪之應執行刑確定者，該數罪是否執行完
    畢，均係以所定之應執行刑全部執行完畢為斷。其在定應執
    行刑之前已先執行之有期徒刑之罪，因嗣後與他罪合併定應
    執行刑，而由檢察官換發執行指揮書執行應執行刑，是其前
    已執行之有期徒刑部分，僅應予扣除，該罪宣告之刑不能認
    為已執行完畢（最高法院九十三年度台非字第二九八號刑事
    判決要旨參照）。查被告前因二次違反毒品危害防制條例及
    竊盜案件，分經法院判處有期徒刑八月、五月、一年四月確
    定，上開三罪經本院以九十三年度聲字第八二五號裁定定應
    執行刑為有期徒刑二年二月，被告送監執行經縮短刑期假釋
    付保護管束出獄，現因撤銷假釋執行殘餘刑期六月又十一日
    ，目前仍在臺灣臺南監獄臺南分監執行中，有臺灣高等法院
    前案紀錄表一份可憑（見本院卷第三七頁）。揆諸前開說明
    ，被告上開三罪不能認為業經執行完畢，自不符合累犯之規
    定，起訴意旨認為被告應論以累犯加重，尚有誤會，併此敘
    明】。爰審酌被告曾有竊盜及毒品危害防制條例前科，素行
    不佳，受施用毒品案件矯正後，仍繼續施用，足見被告戒毒
    意志薄弱，自制力不佳，惟被告於本院審理時能坦承犯行，
    態度尚稱良好等一切情狀，量處如主文所示之刑，以資懲儆
    。
  (三)扣案第一級毒品海洛因一包（驗餘淨重為零點零三公克）為
    查獲之毒品，應依毒品危害防制條例第十八條第一項前段規
    定沒收銷燬之。
據上論斷，應依刑事訴訟法第二百九十九條第一項前段、第二百
七十三條之一第一項，毒品危害防制條例第十條第一項、第十八
條第一項前段，刑法第十一條前段、第五十六條，判決如主文。
本案經檢察官乙○○到庭執行職務。
中    華    民    國    95    年    3     月    7     日
                  刑事第十一庭    法  官  李東柏
以上正本證明與原本無異。
如不服本判決，應於判決送達後十日內，向本院提出上訴狀。
                                  書記官  簡湘雲
中    華    民    國    95    年    3     月    7     日
附錄本案論罪科刑法條全文：
毒品危害防制條例第十條第一項
施用第一級毒品者，處六月以上五年以下有期徒刑。


司法院資訊處製作；財團法人民間司法改革基金會備份。
